# 工会经费和职工教育经费

提问人：terryliang1001 时间：2011-12-14 11:19:22
目前有一小企业，依据会计准则的规定，分别按当月应发工资的2%和1.5%计提了工会经费和职工教育经费，但实际上该企业无工会组织，也未有任何工会支出，企业也从未有对职工的培训支出，目前，已计提的工会经费和职工教育经费余额累积越来越大。请问，工会经费和职工教育经费一定要按比例的计提的吗，能不能在年底将当年已计提但尚未使用部分冲销？唯有这样，才不能虚增进入成本、费用的工会经费和职工教育经费。请问版主，关于工会经费和职工教育经费的现行规定如何？

回答人：chenyiwei
参考《计学撮要》第 386 ～ 388 页的问答。此类问题本版面上讨论过多次，你可以搜索一下看看。